【裁判字號】    97,訴,1346
【裁判日期】    980925
【裁判案由】    違反貪污治罪條例
【裁判全文】
臺灣臺南地方法院刑事判決              97年度訴字第1346號
公  訴  人  臺灣臺南地方法院檢察署檢察官
被      告  乙○○
選任辯護人  蘇暉律師
被      告  丁○○
指定辯護人  許雅芬律師
上列被告等因貪污治罪條例案件，經檢察官提起公訴（九十六年
度偵字第一六五八七號）本院判決如下：
    主  文
乙○○、丁○○均無罪。
    理  由
一、公訴意旨略以：被告乙○○係現任臺南縣議員，於民國八十
    七年至九十五年間擔任臺南縣善化鎮（以下均稱善化鎮）鎮
    長期間，綜理該鎮各項行政事務；被告丁○○為善化鎮建設
    課承辦人員，負責該鎮公共工程之規劃設計、審核、發包及
    執行，渠等均係依法令服務於地方自治團體所屬機關，而具
    有法定職務權限之公務人員。九十四年六月間，被告乙○○
    以改善農地排水路名義，指示被告丁○○向臺南縣政府申請
    經費新臺幣（下同）六百萬元，用以興建「茄拔農地重劃區
    ○○路改善工程」，嗣經臺南縣政府函復同意後，上開經費
    即納入鎮公所預算。惟被告乙○○因自己即將投入九十四年
    底臺南縣議員之選舉（日期九十四年十二月三日），竟與承
    辦人員丁○○共同基於對於主管、監督之事務，明知違背法
    令，直接或間接圖私人之不法利益之犯意聯絡，明知臺南縣
    政府頒行之「臺南縣政府採購、補助及委辦經費管理要點」
    第十五條：「受本府補助或委辦者，應按核定經費概算表執
    行，其變更除用途別科目業務費各採購項目在百分之十五內
    之勻支，授權各機關首長核准外，應事先報本府核定後，始
    得辦理。」及「採購人員倫理準則」第七條第三款及第十七
    款，採購人員不得：「不依法令規定辦理採購」、「意圖為
    私人不正利益而高估預算、底價或應付契約價金，或為不當
    之規劃、設計、招標、審標、決標、履約管理或驗收。」等
    法令已有相當規定，竟於辦理工程規劃及發包階段時，未依
    該公所對臺南縣政府原提出之茄拔農地重劃區○○路改善工
    程之「工程計劃提案單」內容辦理設計，即指示被告丁○○
    ，擅自變更施工位置與工程項目，由被告乙○○、丁○○委
    由郭文宏土木技師事務所製作工程預算書，增列與農水路改
    善無關之「彩晶還原巖面磚」、「樹穴磚」等舖設工程項目
    ，將位於該鎮田寮裡廟宇「東嶽殿」殿前廣場（私人土地）
    原有之水泥地面挖除，改行舖設彩晶還原巖面磚及樹穴磚，
    總計「彩晶還原巖面磚」舖設面積達一千二百四十一平方公
    尺，以每平方公尺單價八百八十一點六九元計算，使東嶽殿
    獲取不法利益為一百零九萬四千一百七十七元，此方式圖利
    私人，並因而獲得利益（其中樹穴磚部分並未結算），因認
    被告乙○○、丁○○均涉有貪污治罪條例第六條第一項第四
    款之圖利罪嫌等語。
二、按不能證明被告犯罪者，應諭知無罪之判決。又犯罪事實應
    依證據認定之，無證據不得認定犯罪事實，刑事訴訟法第三
    百零一條第一項、第一百五十四條第二項分別定有明文。再
    事實之認定，應憑證據，如未能發現相當證據，或證據不足
    以證明，自不能以推測或擬制之方法，以為裁判基礎；被告
    否認犯罪事實所持之辯解，縱屬不能成立，仍非有積極証據
    足以証明其犯罪行為，不得遽為有罪之認定；又所謂認定犯
    罪事實之證據，係指足以認定被告確有犯罪行為之積極證據
    而言，而認定犯罪事實所憑之證據，雖不以直接證據為限，
    間接證據亦包括在內，然而無論直接或間接證據，其為訴訟
    上之證明，須於通常一般人均不致有所懷疑，而得確信其為
    真實之程度，始得據之為有罪之認定，倘其證明尚未達到此
    一程度，而有合理懷疑存在時，自應對被告為有利之認定，
    而為無罪判決之諭知。
三、證據能力之認定：
  (一)按被告以外之人於審判外之言詞或書面陳述，除法律有規定
    者外，不得作為證據，刑事訴訟法第一百五十九條第一項定
    有明文，查證人戊○○、丙○○、己○○等人於調查局應訊
    時之證述，係被告乙○○、丁○○以外之人於審判外之陳述
    ，且被告乙○○、丁○○二人均不同意作為證據，原則上不
    得作為認定被告乙○○、丁○○二人犯罪之證據資料；又證
    人即同案被告丁○○於調查局應訊時之證述，係被告乙○○
    以外之人於審判外之陳述，且被告乙○○不同意作為證據，
    原則上不得作為認定被告乙○○犯罪之證據資料；此外，亦
    無證據得證前開證人於警詢中之陳述具有刑事訴訟法第一百
    五十九條之二所示「具有較可信之特別情況，且為證明犯罪
    事實存否所必要」之回復證據能力之外部情況要件，是前揭
    證人於調查局應訊時所為之證述，應不得採為本案證據。
  (二)按被告以外之人於審判外之陳述，經當事人於審判程序同意
    作為證據，法院審酌該言詞陳述或書面陳述作成時之情況，
    認為適當者，亦得為證據，刑事訴訟法第一百五十九條之五
    第一項定有明文。查被告丁○○於本院審理時對證人即同案
    被告乙○○於調查局應訊時所為之筆錄之證據能力並不爭執
    ，且本院依卷內資料審酌該警詢及偵訊筆錄作成時之情況，
    亦認為並未有何違背法律或其他相關規定之情事，而應認為
    適當，是依刑事訴訟法第一百五十九條之五第一項之規定，
    上開證人於警詢及偵訊所作之筆錄，為傳聞法則之例外而具
    有證據能力，本院自得引為判決參考之依據，先予敘明。
四、訊據被告乙○○於本院審理時，固坦承於前揭時間擔任臺南
    縣善化鎮鎮長，並決定在本案東嶽殿前廣場重新鋪設地磚等
    情；被告丁○○於前揭時間擔任臺南縣善化鎮職員，並坦承
    承辦此案等情，惟均堅詞否認涉有非法圖利他人罪嫌，被告
    乙○○辯稱：東嶽殿前廣場重新鋪設地磚一事係屬改善農水
    路工程之一環，且東嶽殿前廣場係供公眾通行使用，具有公
    共利益，鋪設地磚之舉，並非非法圖利東嶽殿等語；被告丁
    ○○則辯稱：伊係受被告乙○○指示辦理本案，並無非法圖
    利東嶽殿之故意等語。被告乙○○、丁○○之辯護意旨則均
    以：公訴意旨雖指被告乙○○、丁○○違反「臺南縣政府採
    購、補助及委辦經費管理要點」第十五條之相關規定，然前
    開要點並非貪污治罪條例第六條第一項第四款所示違背「法
    令」所指之「法令」；且該要點之規範對象並不及於善化鎮
    等縣府所屬鄉鎮市，被告乙○○、丁○○當無違反前開要點
    之可言等語。
五、經查：
  (一)被告乙○○自八十七年三月一日至九十五年三月一日止，擔
    任善化鎮鎮長；被告丁○○自九十年六月十一日至九十七年
    九月八日為止，均以約僱人員身分任職於善化鎮公所，原擔
    任重劃區與非重劃區○○路改善工程及業務、都市計畫外工
    程及業務；後改為區域排水工程及業務與公園與路燈維護工
    程及業務，現則擔任土地徵收及撥用業務、公園與路燈維護
    工程及業務、違章建築查報業務、交通管理業務等情，業據
    善化鎮公所於九十七年九月八日以所人字第０九七００一二
    九八三號函覆本院屬實（參見本院卷一第一三頁），此部分
    事實應堪認定。又被告乙○○於九十四年六月間，以「茄拔
    農地重劃區○○路改善工程」名義，向臺南縣政府申請經費
    六百萬元獲准，並於納入善化鎮公所預算後，執行該改善工
    程，事後臺南縣政府實際撥款五百十五萬九千二百六十八元
    予善化鎮公所等情，業據被告乙○○於本院審理時供承在卷
    ，並經臺南縣政府於九十七年十一月五日以府財務字第０九
    七０二三五七三八號函覆本院屬實（參見本院卷一第九八頁
    ）。另被告乙○○於前開「茄拔農地重劃區○○路改善工程
    」進行前，曾命被告丁○○將東嶽殿前廣場重新鋪設地磚之
    工程列為前開改善工程之範圍，且東嶽殿前廣場亦因前開改
    善工程而重新鋪設「彩晶還原巖面磚」，舖設面積達一千二
    百四十一平方公尺等情，業經被告乙○○、丁○○於本院審
    理時陳明在卷，並有施工位置圖（參見證(一)卷第三七頁至第
    四七頁、第六五至七五頁）、茄拔重劃區○○路工程施工前
    後照片、茄拔重劃區○○路工程竣工圖（參見證(五)卷第一一
    一頁至第一二七頁、第一二八頁至第一四０頁），此部分事
    實亦堪認定。
  (二)
  1.善化鎮公所於九十四年六月六日以所建字第０九四０００七
    八九二號函向臺南縣政府申請補助茄拔農地重劃區○○路改
    善工程工程款六百萬元時所檢附之「臺南縣政府公共工程計
    畫提案單」工程計畫內容記載工程項目為1.排水明渠八百公
    尺、2.擋土牆八百公尺、3.ＡＣ路面八百公尺，其餘項目均
    屬空白；而所檢附之簡圖亦僅有一條直線等情，業經臺南縣
    政府於九十七年十一月五日以府財務字第０九七０二三五七
    三八號函檢送之「茄拔農地重劃區○○路改善工程」資料一
    份（參見本院卷一第一０四頁、第一０五頁、第一０八頁、
    第一０九頁），而善化鎮公所利用該補助款實際執行時，分
    為三處施工，且第一處工程內容係以預拌混泥土、鋼筋等材
    料所製作，呈現Ｙ字型之矩型明溝；第二處工程內容係以預
    拌混泥土、鋼筋等材料所製作，呈現一字型之矩型明溝；第
    三處工程則為在東嶽殿旁之線狀既成溝以預拌混泥土、鋼材
    等材料加高施工、覆蓋，另在東嶽殿前廣場鋪設「彩晶還原
    巖面磚」等情，業有施工位置圖、施工平面圖、施工斷面圖
    各件在卷可按（參見證(一)卷第三一頁至第四七頁）。依此，
    善化鎮公所實際施工之狀況，與該公所申請補助時所提出所
    檢附之「臺南縣政府公共工程計畫提案單」工程計畫與簡圖
    相較以觀，形式上確有出入，並非完全相同。惟觀善化鎮公
    所以「茄拔農地重劃區○○路改善工程」名義申請補助所檢
    附之提案單與簡圖均極粗略，顯係工程大略說明，本非作為
    實際施工之明確、精準之依據。實際施工時，仍應考量工程
    之原先目的與實際需要，始能判斷實際施作之工程是否已屬
    逾越工程目的而可能涉及非法情事。不應僅以善化鎮實際施
    工之結果、狀況與申請補助時所提出之「臺南縣政府公共工
    程計畫提案單」所附工程計畫與簡圖有所出入，即逕認被告
    乙○○未經報請縣政府核准逕行增加前開東嶽殿前廣場重新
    鋪設地磚工程為違法圖利東嶽殿之犯行，合先說明。
  2.查證人即善化鎮公所建設課課長於本院審理時結證稱：施工
    預算書與工程計畫提案單的內容無法完全一致，至少要很接
    近；另證稱：（問：施工地點、長度、範圍，有無可能誤差
    到多大的範圍？）有時候誤差蠻大的，有時會變換位置，因
    為有時當地里長會說不急，換一個地方，或是用地地主不提
    供土地時，我們就要被迫換位置；於本案發生前，若有需變
    更實際施工地點之事，亦未另行申報縣政府等語（參見本院
    卷二第一三二頁背面至第一三三頁），足見鄉鎮公所申請縣
    政府補助獲准後，因應實際施工所面對之民意代表、土地取
    得等困難時，往往自行直接變更原先申請之項目，且事後亦
    未另行告知縣政府。參以證人即臺南縣政府決算科科長甲○
    ○於本院審理時結證稱：鄉鎮市公所申請補助款有兩種情形
    ，倘為納入預算方式，相關憑證不會送至縣政府；若非納入
    預算方式，則相關憑證需送交縣政府，並會會計單位，而屬
    縣政府之案件；另結證稱：如係以納入預算方式方式申請補
    助之案件，鄉鎮公所提出領款收據跟納入預算聲明，縣政府
    即可撥款核銷；此種案件之工程內容係由鄉鎮公所之主計自
    行審核處理，縣政府不管實際情況等語（參見本院卷二第一
    二三頁、第一二六頁背面至第一二七頁），依此亦可得知，
    於實務操作上，如本案係以納入預算方式之申請補助，撥款
    補助之縣政府並未審核實際工程內容，而是交由受補助之地
    方政府自行審核。從而，被告乙○○於獲得臺南縣政府補助
    後，認有在東嶽殿前廣場重新鋪設地磚之必要，但未申報臺
    南縣政府之舉，並非違反臺南縣政府與善化鎮公所實際運行
    之行政慣例，難認其就此舉具有違反相關法令之直接故意。
  3.公訴意旨雖以臺南縣政府於九十八年四月九日以府財務字第
    ０九八００四九二四一號函覆本院時稱：善化鎮公所提出「
    臺南縣政府公共工程計畫提案單」申請補助六百萬元，經該
    府同意後，公所應依該工程計畫提案單設計、發包及施工（
    參見本院卷二第四五頁背面），然被告乙○○竟指示被告丁
    ○○就原提案單上所無之東嶽殿廟前廣場重新鋪設地磚工程
    置入本案工程內，因認被告乙○○、丁○○就本案均有違背
    法令之行為云云。惟臺南縣政府於同函文中亦表示本案補助
    係依據臺南縣統籌分配稅款分配辦法第六條規定：「特別統
    籌分配稅款由各鄉（鎮、市）公所研提計畫，報經本府核定
    辦理。」至於變更計畫是否應先報本府核准後始可辦理一節
    ，該辦法並無規定等語（參見本院卷二第四五頁所附前開函
    文）。依此，依據前開統籌分配稅款分配辦法，受補助之善
    化鎮公所倘有變更原先規劃、設計之狀況，本無要求善化鎮
    公所需申報縣政府之相關規定，自不得以此認被告乙○○、
    丁○○未經報准縣政府即行改變與原先申請補助所提出之規
    劃、設計不同之舉，係屬違背法令之行為。
  (三)公訴意旨另以：本案東嶽殿位在善化農地重劃區而非茄拔農
    地重劃區內，顯非本案申請補助之施工範圍，被告乙○○二
    人擅自逾越茄拔農地重劃區範圍進行東嶽殿廟前廣場施工之
    舉，顯係違法圖利東嶽殿之舉等語。查本案東嶽殿位於臺南
    縣善化鎮田寮里六分寮第一六七號處，地屬善化鎮○○○段
    第七一九號地號，為善化農地重劃區內保留地，不屬於茄拔
    農地重劃區內，但該二重劃區相鄰等情，業據臺南縣政府於
    九十七年十一月五日以府財務字第０九七０二三五七三八號
    函覆本院屬實（參見前開函文）。惟東嶽殿廣場與農水路之
    水道緊鄰，此有施工平面圖一份在卷可稽（證(四)卷第二二頁
    ），而證人即承辦本案規劃設計之郭文宏土木技師事務所工
    程技師丙○○於本院審理時具結後亦證稱：東嶽殿廟前廣場
    緊鄰農水路水道；東嶽殿廟前廣場在施工前呈現不平整之狀
    況，該廣場會有積水現象；施工後廟前廣場的高度比水道為
    高等語（參見本院卷二第一四一頁），依此，本案東嶽殿雖
    非位在茄拔農地重劃區內，但因該廟廟前廣場與農水路水道
    緊鄰，是該廣場之整修與否，確實可能影響農水路水道之整
    治工程，或因農水路水道之整治工程而使廟前廣場反受其害
    （水道整治後，如廣場高度低於水道側邊，可能造成水道內
    之水倒灌廣場之現象），另考量臺南縣政府回函所稱茄拔農
    地重劃區與善化農地重劃區實際上屬相鄰狀況，從而，尚難
    僅以東嶽殿實際位置在善化農地重劃區而全然否定整修茄拔
    農地重劃區○○路改善工程一併整治東嶽殿前廣場之必要性
    。
  (四)公訴意旨雖另以：善化鎮公所本案申請補助時，原列施工排
    水明渠、擋土牆、ＡＣ路面均為長八百公尺，然善化鎮公所
    施工預算書所載之三個工區內之矩型溝總長度亦僅三百八十
    五公尺，此外，另添增原申請補助時所無之東嶽殿廟前廣場
    鋪設「彩晶還原巖面磚」一千二百四十一平方公尺之工程，
    顯係將多餘之四百十五公尺農水路改善工程經費，未依法定
    程序之方式編列預算，而以暗渡陳倉方式圖利東嶽殿云云。
    惟前開提案單所列工程長度、項目等數據無法作為完全精準
    、明確之根據，已如前述。故不應僅以提案單所列數據作為
    判斷是否圖利之標準。況本案東嶽殿前廣場與農水路之整治
    具有相當關連，已如前述，善化鎮公所使用臺南縣政府所補
    助之前開經費時，本於行政專業上之判斷，將於施做本案工
    程可能影響或可得一併解決之相關事項統合處理之舉，尚難
    認為逾越申請補助工程目的與範圍。公訴意旨認被告乙○○
    未依法定方式編列預算而圖利東嶽殿云云，容有誤會。
  (五)按本案發生時有效之貪污治罪條例第六條第一項第四款之圖
    利罪之構成要件為：「對於主管或監督之事務，明知違背法
    令，直接或間接圖私人不法之利益者」，而就前開法文中之
    「法令」係指於職務上對於該事務有主持或執行之權責者，
    違背法令，直接或間接圖自己或其他私人不法之利益，因而
    獲得利益而言。而所謂：「違背法令」，依其立法理由之說
    明，該「法令」乃指「包括法律、法律授權之法規命令、職
    權命令、自治條例、自治規則、委辦規則等，對多數不特定
    人民就一般事項所作對外發生法律效果之規定」而言。其所
    稱：「法規命令」，依行政程式法第一百五十條第一項之規
    定，係指：行政機關基於法律授權，對多數不特定人民就一
    般事項所作抽象之對外發生法律效果之規定。所謂「職權命
    令」，則係行政機關依法定職權，對多數不特定人民就一般
    事項所作抽象之對外發生法律效果之規定。依司法院釋字第
    四四三、四七九號解釋意旨，行政機關僅就與執行法律之細
    節性、技術性次要事項，依其法定職權發佈命令為必要之規
    範者，亦屬之。故行政機關苟係依其職權執行法律，而就執
    行法律有關之細節性、技術性事項，訂定命令，為具體之規
    範，俾為執行法律所必要之準據者，自屬前述所稱之法令。
    此與行政程式法第一百五十九條所指：「上級機關對下級機
    關，或長官對屬官，依其權限或職權為規範機關內部秩序及
    運作，所為非直接對外發生法規範效力之一般、抽象規定」
    之「行政規則」有別。最高法院九十七年度臺上字第五六六
    四號著有判決可資參照。查公訴意旨所指被告乙○○、丁○
    ○所違反之「臺南縣政府採購、補助及委辦經費管理要點」
    之相關規定，核其性質為行政規則，屬於臺南縣政府內部有
    關經費核銷審查之業務處理程序等情，業經臺南縣政府於九
    十七年十一月五日以府財務字第０九七０二三五七三八號函
    覆本院屬實（參見本院卷一第九九頁至第一００頁），故前
    開要點，應非屬本案發生時有效之貪污治罪條例第六條第一
    項第四款所示之「法令」範疇。況前開要點之規範對象僅限
    於縣屬各機關學校，並不包括各鄉鎮市公所等情，亦據臺南
    縣政府於前開函文中敘明在案（參見本院卷一第九九頁），
    自難以被告乙○○、丁○○違背前開要點而認被告乙○○、
    丁○○涉有貪污治罪條例第六條第一項第四款之圖利罪。
  (六)公訴意旨另以：被告乙○○、丁○○二人於辦理本案時，違
    反「採購人員倫理準則」第七條第三款及第十七款所示，採
    購人員不得：「不依法令規定辦理採購」、「意圖為私人不
    正利益而高估預算、底價或應付契約價金，或為不當之規劃
    、設計、招標、審標、決標、履約管理或驗收。」等規定，
    因認被告二人確有明知違背法令而圖利他人犯行云云。惟前
    述「採購人員倫理準則」第七條第三款所示「不依法令規定
    辦理採購」之規定，本身即是明示採購人員不得不依法令辦
    理採購，該規定自無成為圖利罪所示違背法令所指之法令之
    可言；而公訴意旨亦未指明被告二人所為究竟違背同準則第
    十七款所示何種禁止規定，自無援引前開準則而認被告乙○
    ○、丁○○二人有何違背法令之犯行。
  (七)按本案發生時有效之貪污治罪條例第六條第一項第四款之圖
    利罪：「對於主管或監督之事務，明知違背法令，直接或間
    接圖私人不法之利益者」，其法文中業已敘明成立圖利罪者
    ，需以公務員所謀圖者係私人不法利益為限，並不及於公共
    利益。此因公務員執行職務行使公權力之目的本在追求、獲
    得公眾之利益，倘其所為有利於公眾，本屬其份內應為之事
    ，自無以此論罪之理。查本案東嶽殿前廣場雖屬東嶽殿所有
    ，然平日係供附近居民通行使用，具有一定之公共利益，且
    於本案廟前廣場重新鋪設地磚前，東嶽殿亦出具土地使用同
    意書聲明：願將廣場提供公眾通行使用，並決不私自加設欄
    杆等情，業有土地使用同意書一份在卷可稽（參見證(一)卷第
    一七頁）。是東嶽殿前廣場雖屬私人所有，然依實際使用狀
    況之狀況可知，該廣場確具有一定之公共利益，不應僅以所
    有權之觀點，逕認該廣場重新鋪設地磚之舉，與公共利益無
    涉，而屬圖私人之不法利益之犯行。
  (八)公訴意旨另以：被告乙○○任職善化鎮鎮長期間，善化鎮公
    所並無為廟宇廣場私人用地增加、補強或變更設施，而向臺
    南縣政府申請補助之前例，且認如東嶽殿前廣場有必要重新
    鋪設地磚，應係以專案、單獨函請臺南縣政府補助之方式為
    之，被告乙○○捨此不為，顯為規避臺南縣政府審核云云。
    惟以公款修整廟宇廣場私人用地之舉，需該私人用地之使用
    有助於公共利益始得為之，此涉及個案狀況判斷、審查，無
    從一律等同視之。被告乙○○以公款修整、重新鋪設東嶽殿
    廟前廣場地磚一事是否合法，需就個案審查，與被告乙○○
    於善化鎮鎮長任內有無類似之補助個案無涉。另被告乙○○
    如認有以公款整修東嶽殿前廣場之必要，其選擇以善化鎮公
    所自有預算或以臺南縣政府補助方式為之，此均屬其行政上
    之裁量權，僅需依法為之，此外，均無不可。是公訴意旨據
    此認被告乙○○、丁○○二人違背法令圖利東嶽殿云云，尚
    有未洽。
六、綜上所述，依本院調查證據所得，公訴意旨所舉證據，尚不
    足以證明被告乙○○、丁○○確有違背法令圖利東嶽殿之犯
    行。而被告乙○○、丁○○二人於本案所為，實與貪污治罪
    條例第六條第一項第四款所示圖利罪之構成要件有間。此外
    ，復查無其他積極證據足認被告乙○○、丁○○確有公訴意
    旨所指犯行，參酌前開說明，自應均為無罪判決之諭知。
據上論斷，應依刑事訴訟法第三百零一條第一項，判決如主文。
本件經檢察官王誠到庭執行職務。
中    華    民    國    98    年    9     月    25    日
                              刑事第十二庭
                                  審判長法  官  卓穎毓
                                        法  官  黃翰義
                                        法  官  魏玉英
以上正本證明與原本無異。
如不服本判決應於收受本判決後10日內向本院提出上訴書狀，並
應敘述具體理由。其未敘述上訴理由者，應於上訴期間屆滿後20
日內向本院補提理由書狀（均須按他造當事人之人數附繕本）「
切勿逕送上級法院」。
                                        書記官  秦建華
中    華    民    國    98    年    9     月    25    日


司法院資訊處製作；財團法人民間司法改革基金會備份。
